臺灣高雄地方法院刑事判決　　　　　　　　　　　　九十一年度訴字第二六七一號
　　公　訴　人　臺灣高雄地方法院檢察署檢察官
　　被　　　告　甲○○
右列被告因違反毒品危害防制條例案件，經檢察官聲請以簡易判決處刑（九十一年度
毒偵字第二三四八號），經本院認為不得以簡易判決處刑，改依通常程序審理，本院
判決如左：
    主  文
甲○○連續施用第一級毒品，處有期徒刑柒月。扣案之海洛因壹包（驗後淨重零點零
參公克，包裝重零點貳零公克）沒收銷燬之。
其餘被訴部分無罪。
    事  實
一、甲○○前於民國九十年間因施用毒品案件，經台灣高雄地方法院檢察署檢察官聲
    請本院裁定送觀察、勒戒後，因無繼續施用毒品之傾向，由台灣高雄地方法院檢
    察署檢察官於九十年六月四日以九十年度毒偵字第二三七七號為不起訴處分確定
    。詎甲○○猶不知悔改，復基於概括犯意，自九十一年四月底某日起至同年五月
    十六日十四時止，連續在高雄縣林園鄉○○路五十巷二十二號住處以將第一級毒
    品海洛因粉末摻入香菸內之方式施用海洛因，嗣於九十一年五月十八日下午三時
    二十分許，在高雄縣林園鄉○○○路路段，為警查獲，並扣得第一級毒品海洛因
    一小包（驗後淨重０點０三公克，包裝重０點二０公克）。經台灣高雄地方法院
    檢察署檢察官聲請本院以九十一年度毒聲字第二七二三號裁定送觀察、勒戒後，
    認有繼續施用毒品之傾向。
二、案經高雄縣警察局林園分局報請台灣高雄地方法院檢察署檢察官偵查起訴。
    理  由
壹、有罪部分
一、右揭犯罪事實，業經被告甲○○於警訊、偵查及審判中坦承不諱，而被告為警查
    獲時所採尿液經送驗結果固呈嗎啡陰性反應，此有高雄縣政府衛生局及台灣檢驗
    科技股份有限公司出具之煙毒尿液檢驗成績書二紙附偵查卷可稽，然查對正常人
    投與海洛因後，其代謝物之平均可檢出時限約為二十六小時，行政院衛生署藥物
    食品檢驗局八十一年九月八日藥檢壹字第八一一四八八五號函意旨可稽，而依被
    告於警訊時供稱最後一次施用海洛因係在九十一年五月十六日十四時，距離被查
    獲而受尿液檢查之九十一年五月十八日十六時三十分，已近五十小時，超出前揭
    平均可檢出時限甚多，是縱令上開檢測結果呈陰性反應，亦不能認被告自白與事
    實不符，是應認被告所稱於前揭時、地連續多次施用海洛因之自白，與扣得之毒
    品海洛因一包（驗後淨重０點０三公克，包裝重０點二０公克）可證之事實相符
    而堪採信。又被告前於民國九十年間因施用毒品案件，經台灣高雄地方法院檢察
    署檢察官聲請本院裁定送觀察、勒戒後，因無繼續施用毒品之傾向，由台灣高雄
    地方法院檢察署檢察官於九十年六月四日以九十年度毒偵字第二三七七號為不起
    訴處分確定，被告嗣因本件施用毒品案件，經公訴人聲請本院以九十一年度毒聲
    字第二七二三號裁定送台灣高雄看守所附設勒戒處所施以觀察、勒戒後，認有繼
    續施用毒品之傾向，亦有臺灣高等法院被告全國前案紀錄表及臺灣高雄地方法院
    檢察署刑案資料查註紀錄表、台灣高雄看守所附設勒戒處所九十一年五月二十八
    日高所坤戒勒字第九七七號函各一份在卷足參，本件事證明確，被告犯行堪以認
    定。
二、查海洛因為毒品危害防制條例第二條第一項第一款明定之第一級毒品，本件被告
    甲○○前因施用毒品，經認無繼續施用毒品傾向，由檢察官為不起訴處分確定後
    ，五年內再犯本件犯行，經觀察、勒戒後，認有繼續施用毒品之傾向，核其所為
    係犯毒品危害防制條例第十條第一項之施用第一級毒品罪，被告持有第一級毒品
    之行為已為其施用之高度行為所吸收，不另論罪。又其多次施用毒品行為均時間
    密接，手法相同，顯係基於概括犯意為之，應依連續犯規定論以一罪，並加重其
    刑。爰審酌被告前經觀察、勒戒及不起訴處分，竟仍不知悔改，無堅定戒癮之意
    志，惟其行為尚未危害他人及其犯後坦承犯行，態度尚稱良好等一切情狀，量處
    如主文所示之刑。扣案之第一級毒品海洛因海洛因一包（驗後淨重０點０三公克
    ，包裝重０點二０公克）應依毒品危害防制條例第十八條第一項前段之規定，沒
    收銷燬之。
貳、無罪部分
一、公訴人另以被告甲○○自九十一年四月底某日起至九十一年五月十六日止，在高
    雄縣林園鄉○○路五十巷二十二號住處，將第二級毒品安非他命置放在吸食器內
    ，下用火燒烤加熱後再吸食其霧化氣體之方式，連續施用第二級毒品安非他命等
    語，認被告另涉有連續施用第二級毒品安非他命之犯行。
二、公訴人認被告涉有前揭犯行，係以高雄縣政府衛生局煙毒尿液檢驗成績書及台灣
    看守所附設勒戒處所受勒戒人尿液檢驗結果報告表均呈現安非他命陽性反應為主
    要論據。惟本院訊之被告，堅決否認有施用第二級毒品安非他命，辯稱自觀察、
    勒戒出獄後，即未再施用安非他命等語。
三、按犯罪事實應依證據認定之，無證據不得推定其犯罪事實。又不能證明被告犯罪
    者，應諭知無罪之判決，刑事訴訟法第一百五十四條及第三百零一條第一項分別
    定有明文。又事實之認定，應憑證據，如未能發現相當證據，或證據不足以證明
    ，自不能以推測或擬制之方法，為裁判之基礎（最高法院四十年台上字第八六號
    判例參照。）而所謂證據，係指足以證明被告確有犯罪行為之積極證據而言，該
    項證據須適於為被告犯罪之證明者，始得採為斷罪之資料（參照最高法院六十九
    年台上字第四九一三號判例）。認定不利於被告之事實，須依積極證據，苟積極
    證據不足為不利於被告事實之認定時，即應為有利於被告之認定，更不必有何有
    利之證據，最高法院亦著有三十年上字第八一六號判例可資參照。
四、經查：被告尿液經送台灣檢驗科技股份有限公司初步以酵素免疫分析法檢驗（Ｅ
    ＩＡ）亦呈陽性反應，然再以氣相層析/質普儀法（ＧＣ／ＭＳ）確認檢驗則呈
    現陰性反應，該公司結果判定認為安非他命應呈陰性反應，此有該公司出具之濫
    用藥物尿液檢驗報告附偵查卷第四十三頁可稽，準此，則初步檢驗之陽性反應，
    即所稱之「偽陽性」反應，反觀高雄縣政府衛生局煙毒尿液檢驗成績書係以免疫
    分析法及ＴＯＸＩ－ＬＡＢ方法檢驗，而台灣看守所附設勒戒處所受勒戒人尿液
    檢驗結果報告表則未表示係以何種方法檢驗，是否亦係「偽陽性」反應，公訴人
    並未提出其他積極證據，而上開檢驗告呈現檢驗成果不一，依「罪疑惟輕」之原
    則，自應為被告有利之認定。此外，公訴人復未提出其他積極證據證明被告確有
    施用第二級毒品安非他命，本院復查無其他積極證據足為被告有罪之認定，不能
    證明被告犯罪，應法應諭知無罪之判決。
據上論斷，應依刑事訴訟法第二百九十九條第一項前段、第三百零一條第一項，毒品
危害防制條例第十條第一項、第二十條第三項、第十八條第一項前段，刑法第十一條
前段、第五十六條，判決如主文。
中      華      民      國    九十一    年      十      月    三十一    日
                                  臺灣高雄地方法院刑事第一庭
                                      法  官        楊智守
右正本證明與原本無異。
如不服本判決，應於判決送達後十日內，向本院提出上訴狀。
                                      書記官        王美玲
中    華    民    國    九十一    年     十一     月        一        日
